---
title: "artefato_semana1_falhas.rmd"
output: html_document
date: "2025-02-06"
---

# Exploração da tabela

```{r}
raw_data_status <- InteliStatus
InteliStatus
```

# Relatório

### Visão Geral

Iremos usar todos os campos.

Esta tabela registra a passagem dos veículos por diferentes **posições do processo produtivo**, armazenando o status, a data e a hora da movimentação. A extração dessas informações permitirá análise de **tempo de produção** e **eventuais atrasos**.

Embora a maioria dos veículos receba um status em cada etapa, há **raras exceções** onde isso pode não ocorrer.

------------------------------------------------------------------------

### Estrutura da Tabela

-   **`ID`** → Identificação do veículo (**PK**).\
-   **`STATUS`** → Status do veículo dentro do processo produtivo.\
-   **`STATUS_DATA`** → Data e hora da associação do status ao veículo.

### Exemplo Prático – Analisando o Tempo na Pintura

Suponha que um veículo tenha os seguintes registros na etapa de **Pintura**:

| ID Veículo | STATUS | STATUS_DATA |
|------------|--------|-------------|
| 67890      | L501   | 11:45:00    |
| 67890      | L800   | 11:50:00    |

Podemos calcular o tempo entre **L501** e **L800**:

**Diferença de tempo** = `11:45:00 - 10:50:00` = **5 minutos**

# Calculando o tempo médio de cada carro.

```{r}
library(dplyr)
library(lubridate)
dados <- InteliStatus %>%
  mutate(STATUS_DATA = as.POSIXct(gsub("-", " ", STATUS_DATA), format="%Y %m %d %H.%M.%S"))

# Agrupando por ID e calculando min, max e diferença de tempo
resultado <- dados %>%
  group_by(ID) %>%
  summarise(
    min_tempo = min(STATUS_DATA, na.rm = TRUE),
    max_tempo = max(STATUS_DATA, na.rm = TRUE),
    tempo_total = ifelse(is.na(min_tempo) | is.na(max_tempo),0, as.character(difftime(max_tempo, min_tempo, units = "secs")))
  )

print(resultado)
```

# Analise do tempo_total

```{r}
# Carrega os pacotes necessários
library(dplyr)
library(ggplot2)



df <- resultado %>%
  mutate(tempo_total_horas = as.numeric(tempo_total) / 3600)

# 2. Criar faixas (bins) de 300 em 300 horas (de 0 até 3000)
df <- df %>%
  mutate(bin_horas = cut(tempo_total_horas,
                         breaks = seq(0, 3000, by = 300),
                         include.lowest = TRUE,
                         right = FALSE))

# 3. Agregar os dados contando quantos carros em cada faixa
df_grouped <- df %>%
  group_by(bin_horas) %>%
  summarise(contagem = n()) %>%
  ungroup()

# Se desejar que o eixo X mostre a posição média de cada bin, calcule o ponto médio:
df_grouped <- df_grouped %>%
  mutate(
    # Extrai o limite inferior e superior dos intervalos a partir do fator
    limite_inferior = as.numeric(sub("\\[([^,]+),.*", "\\1", as.character(bin_horas))),
    limite_superior = as.numeric(sub(".*,([^]]+)\\)", "\\1", as.character(bin_horas))),
    ponto_medio = (limite_inferior + limite_superior) / 2
  )

df_grouped

df_grouped_clean <- df_grouped %>%
  filter(contagem > 5000)

df_grouped_clean

# Gráfico com eixo X configurado de 100 em 100 e eixo Y de 10k em 10k até 120k
ggplot(df_grouped_clean, aes(x = ponto_medio, y = contagem)) +
  geom_point(size = 5, color = "steelblue") +
  geom_line(color = "steelblue", size = 1) +
  scale_x_continuous(
    name = "Tempo de Produção (horas)",
    breaks = seq(0, 3000, by = 100)
  ) +
  scale_y_continuous(
    name = "Quantidade de Carros",
    breaks = seq(0, 120000, by = 10000),
    limits = c(0, 120000)
  ) +
  labs(
    title = "Distribuição de Carros por Tempo de Produção",
    subtitle = "Agregado em intervalos de 300 horas (outliers removidos)",
  ) +
  theme_minimal(base_size = 14) +
  theme(
    plot.title = element_text(face = "bold", hjust = 0.5),
    plot.subtitle = element_text(hjust = 0.5),
    axis.text = element_text(color = "gray30")
  )
```
# Tempo médio da armação

```{r}
# Lista dos pontos da esteira (em ordem)
status_armacao <- c("R210", "R213", "R500", "R549", "R780", "R800")

# Converter STATUS_DATA para formato de data/hora
raw_Data <- raw_data_status %>%
  mutate(STATUS_DATA = ymd_hms(gsub("-", " ", STATUS_DATA)))  # Ajuste do formato

# Calcular tempo entre pontos dentro de cada ID
tempo_por_id <- raw_Data %>%
  filter(STATUS %in% status_armacao) %>%  # Filtrar apenas pontos relevantes
  arrange(ID, STATUS_DATA) %>%  # Ordenar por ID e tempo
  group_by(ID) %>%
  mutate(tempo_diferenca = difftime(lead(STATUS_DATA), STATUS_DATA, units = "secs"),
         proximo_ponto = lead(STATUS)) %>%
  filter(!is.na(tempo_diferenca)) %>%  # Remover linhas sem próximo ponto
  ungroup()

# Calcular média de tempo entre os pontos
media_tempo_pontos <- tempo_por_id %>%
  group_by(STATUS, proximo_ponto) %>%
  summarise(tempo_medio = mean(tempo_diferenca, na.rm = TRUE), .groups = "drop") %>%
  arrange(match(STATUS, status_armacao))  # Manter ordem correta

# Criar gráfico de barras mostrando o tempo médio entre pontos
grafico <- ggplot(media_tempo_pontos, aes(x = paste(STATUS, "→", proximo_ponto), y = tempo_medio, fill = STATUS)) +
  geom_bar(stat = "identity") +
  geom_text(aes(label = paste0(round(tempo_medio, 1), "s")), vjust = -0.5, size = 4) +  # Exibir tempo médio no gráfico
  labs(title = "Tempo Médio entre os Pontos da Esteira",
       x = "Transição entre Pontos",
       y = "Tempo Médio (segundos)") +
  theme_minimal() +
  theme(legend.position = "none")  # Remover legenda desnecessária

# Tornar o gráfico interativo
ggplotly(grafico)
```
```{r}
library(dplyr)

# Definindo o ID desejado
id_desejado <- "2024-1422099"  # Substitua pelo ID que deseja filtrar

# Filtrando o ID e ordenando pela data de forma crescente
dados_filtrados <- InteliStatus %>%
  filter(ID == id_desejado) %>%
  arrange(STATUS_DATA)  # Ordena de forma crescente

# Exibindo o resultado
print(dados_filtrados)
```



