---
title: "R Notebook"
output: html_notebook
---

# Exploração Tabela

```{r}
head(InteliFalhas, n=10)
```

```{r}
str(InteliFalhas)
```

```{r}
summary(InteliFalhas)
```

# Limpeza das colunas

Com base na análise das variáveis, decidi remover as descrições dos IDs, pois eles já representam suas próprias informações. Além disso, removemos a linha e coluna (cartesiano da posição da falha) , uma vez que não é nescessario ja que ja temos o campo. Além disso vamos remover o view_id, pois 

```{r}
final_data <- InteliFalhas[, c("ID", "DATA DETECCAO", "PONTO","LOC_ID","POS_ID","TYPE_ID")]
head(final_data)
```

```{r}
head(final_data)

```
```{r}
# Lista de pacotes necessários
packages <- c("ggplot2", "dplyr", "corrplot", "FactoMineR", "factoextra")

# Verificar e instalar pacotes que não estão instalados
install_if_missing <- function(pkg) {
  if (!require(pkg, character.only = TRUE)) {
    install.packages(pkg, dependencies = TRUE)
    library(pkg, character.only = TRUE)
  }
}

# Instalar e carregar pacotes
lapply(packages, install_if_missing)

# Mensagem de sucesso
cat("Todas as bibliotecas foram instaladas e carregadas com sucesso!\n")

```

```{r}
# Carregar pacotes necessários


# Gráficos Univariados -----------------------------------------

# Contagem de falhas por PONTO
ggplot(final_data, aes(x = PONTO)) + 
  geom_bar(fill = "steelblue") + 
  theme_minimal() + 
  coord_flip() +
  labs(title = "Contagem de falhas por PONTO", x = "PONTO", y = "Contagem")

# Contagem de falhas por TYPE_ID (Tipo de erro)
ggplot(final_data, aes(x = as.factor(TYPE_ID))) + 
  geom_bar(fill = "darkorange") + 
  theme_minimal() + 
  labs(title = "Contagem de falhas por TYPE_ID", x = "Tipo de erro", y = "Contagem")

# Contagem de falhas por LOC_ID (Parte afetada)
ggplot(final_data, aes(x = as.factor(LOC_ID))) + 
  geom_bar(fill = "purple") + 
  theme_minimal() + 
  labs(title = "Contagem de falhas por LOC_ID", x = "Parte do carro", y = "Contagem")

# Gráficos Bivariados -----------------------------------------

# Relação entre PONTO e TYPE_ID
ggplot(final_data, aes(x = PONTO, fill = as.factor(TYPE_ID))) + 
  geom_bar(position = "dodge") + 
  theme_minimal() + 
  coord_flip() +
  labs(title = "Distribuição de TYPE_ID por PONTO", x = "PONTO", y = "Contagem")

# Relação entre LOC_ID e TYPE_ID
ggplot(final_data, aes(x = as.factor(LOC_ID), fill = as.factor(TYPE_ID))) + 
  geom_bar(position = "dodge") + 
  theme_minimal() + 
  labs(title = "Distribuição de TYPE_ID por LOC_ID", x = "LOC_ID", y = "Contagem")

# Análise Multivariada -----------------------------------------

# Matriz de correlação entre as variáveis numéricas
cor_matrix <- cor(final_data %>% select(LOC_ID, POS_ID, TYPE_ID))
corrplot(cor_matrix, method = "circle", type = "upper")

# PCA (Análise de Componentes Principais)
pca_res <- PCA(final_data %>% select(LOC_ID, POS_ID, TYPE_ID), graph = FALSE)

# Plot dos componentes principais
fviz_pca_var(pca_res, col.var = "blue")
```

# Relatório

### Alterações realizadas

-   **Removemos descrições do campo `ID`**, pois ele já representa a informação de forma otimizada.\
-   **Excluímos colunas de posição cartesiana**, pois `POS_ID` já atende essa necessidade.

### Colunas selecionadas para a versão final

-   **`ID`** → Identificador único do carro.\
-   **`DATA DETECCAO`** → Data e hora da detecção da falha.\
-   **`PONTO`** → Etapa onde ocorreu a falha (Ex.: ZP, Rodagem, Água).\
-   **`LOC_ID`** → Parte do carro afetada (Ex.: Tampa traseira, Alavanca do freio manual).\
-   **`POS_ID`** → Posição da falha (Ex.: Direita, Esquerda, Superior esquerda).\
-   **`TYPE_ID`** → Tipo de erro identificado (Ex.: Repuxado de cola, Resíduo de soldagem).\

