---
title: "artefato_semana1_falhas.rmd"
output: html_document
date: "2025-02-06"
---

# Exploração da tabela

```{r}
raw_data <- InteliVeiculo
raw_data

```
# Visões

```{r}
library(dplyr)
library(ggplot2)
library(plotly)
```

## Quantidade modelos
```{r}
# Agrupar total de fabricação por modelo
modelos_mais_fabricados <- raw_data %>%
  group_by(MODELL) %>%
  summarise(qtd_fabricada = n(), .groups = "drop") %>%
  arrange(desc(qtd_fabricada))

# Criar gráfico de barras
grafico <- ggplot(modelos_mais_fabricados, aes(x = reorder(MODELL, qtd_fabricada), y = qtd_fabricada, fill = MODELL)) +
  geom_bar(stat = "identity") +
  geom_text(aes(label = qtd_fabricada), hjust = -0.2, size = 4) +  # Adiciona número total de cada modelo
  coord_flip() +  # Inverte para leitura mais fácil
  labs(title = "Modelos mais fabricados",
       x = "Modelo",
       y = "Quantidade Fabricada") +
  theme_minimal() +
  theme(legend.position = "none")  # Remove legenda desnecessária

# Converter para gráfico interativo
ggplotly(grafico)

```
## Variação de cores por modelo
```{r}
library(dplyr)
library(ggplot2)
library(plotly)

# Contar variações de cor por modelo
variacoes_cor <- raw_data %>%
  group_by(MODELL, FARBAU, FARBIN) %>%
  summarise(qtd = n(), .groups = "drop") %>%
  group_by(MODELL) %>%
  summarise(qtd_variacoes = n(), .groups = "drop") %>%
  arrange(desc(qtd_variacoes))

# Criar gráfico de barras
grafico <- ggplot(variacoes_cor, aes(x = reorder(MODELL, qtd_variacoes), y = qtd_variacoes, fill = MODELL)) +
  geom_bar(stat = "identity") +
  geom_text(aes(label = qtd_variacoes), hjust = -0.2, size = 4) +  # Exibe número total
  coord_flip() +  # Inverte para facilitar leitura
  labs(title = "Variações de Cor (FARBAU + FARBIN) por Modelo",
       x = "Modelo",
       y = "Quantidade de Variações") +
  theme_minimal() +
  theme(legend.position = "none")  # Remove legenda

# Converter para gráfico interativo
ggplotly(grafico)

```

## Variações possivei por modelo
```{r}

# Contar variações únicas (FARBAU + FARBIN + PR) por modelo
variacoes_completas <- raw_data %>%
  group_by(MODELL, FARBAU, FARBIN, PR) %>%
  summarise(qtd = n(), .groups = "drop") %>%
  group_by(MODELL) %>%
  summarise(qtd_variacoes = n(), .groups = "drop") %>%
  arrange(desc(qtd_variacoes))

# Criar gráfico de barras
grafico <- ggplot(variacoes_completas, aes(x = reorder(MODELL, qtd_variacoes), y = qtd_variacoes, fill = MODELL)) +
  geom_bar(stat = "identity") +
  geom_text(aes(label = qtd_variacoes), hjust = -0.2, size = 4) +  # Exibe número total
  coord_flip() +  # Inverte para facilitar leitura
  labs(title = "Variações de Cores e Configurações por Modelo",
       x = "Modelo",
       y = "Quantidade de Variações") +
  theme_minimal() +
  theme(legend.position = "none")  # Remove legenda

# Converter para gráfico interativo
ggplotly(grafico)

```

# Relatório

Todas as colunas desta tabela são essenciais para o projeto, sem necessidade de alterações. Além disso, acreditamos que algumas visões histogramas,boxplots para visualizar outliers e graficos de disperção não são nescessarios nessa analise. Ja que representam apenas veiculos existentes, não seria nescessario remover os outliers.

### 📌 Colunas e Descrição

-   **`ID`** → Identificador único do carro.\
-   **`MODELL`** → Código do modelo e motorização (6 caracteres):
    -   **Exemplo:** `BZ3-2-K-3`
        -   `BZ3` → Modelo Polo PA\
        -   `2` → Versão Highline\
        -   `K` → Motorização 1.4 TSI\
        -   `3` → Câmbio Manual\
-   **`FARBAU`** → Cor externa.\
-   **`FARBIN`** → Cor interna.\
-   **`ZIEL_LAND`** → País de destino.\
-   **`PR`** → Configuração do carro no padrão `FFF:CCC`.
    -   **Exemplo:** `MOT:M7B` → (`MOT` = família motor, `M7B` = motor a ser montado)\
    -   Algumas famílias podem ter múltiplas configurações.
